臺灣板橋地方法院民事判決　九十年度重家訴字第四號
　　原　　　告　丁○○即林振.
　　原　　　告　丙○○
　　法定代理人　甲○○即王玲.
　　被　　　告　乙○○
右當事人間請求給付贍養費等事件，本院判決如左：
    主    文
被告應給付原告甲○○新台幣陸佰伍拾玖萬零捌佰零壹元及自民國九十年十月十六日
起至清償日止，按年息百五分之五計算之利息。
被告應給付原告丁○○新台幣陸拾萬元。
被告應給付原告丙○○新台幣壹佰零貳萬玖仟貳佰貳拾壹元。
原告丁○○其餘之訴駁回。
訴訟費用由被告負擔。
本判決第一項於原告甲○○以新台幣貳佰貳拾萬元供擔保後，得假執行。
本判決第二項於原告丁○○以新台幣貳拾萬元供擔保後，得假執行。
本判決第三項於原告丙○○以新台幣參拾伍萬元供擔保後，得假執行。
原告丁○○其餘假執行之聲請駁回。
    事    實
甲、原告方面：
  一、聲明：
  （一）、被告應給付原告甲○○新台幣（下同）六百五十九萬零八百零一元，及自
          起訴狀繕本送達之翌日起至清償日止，按年息百分之五計算之利息。
  （二）、被告應給付原告丁○○、丙○○一百六十二萬九千二百二十一元。
  （三）、訴訟費用由被告負擔。
  （四）、原告願供擔保，請准宣告假執行。
  二、陳述：
  （一）、緣原告甲○○與被告於民國八十五年二月二十六日離婚，嗣於八十五年四
          月十八日簽立協議書，並經台灣台北地方法院公證處公證，依該協議書第
          二項、第三項所訂：（二）男方（即被告）同意每個月給付女方（即原告
          甲○○）贍養四萬元正，直至女方六十歲為止，並按月匯入女方第一銀行
          ，帳號00000000000號之儲金簿內，以茲為證。（三）長子林
          振強（即原告丁○○），民國七十年十月十一日生、Ｆ00000000
          、長女丙○○，民國七十三年五月十八日生、Ｚ000000000之監
          護權約定歸屬女方。長子林振強（即原告丁○○）及長女丙○○之教育費
          用，男方願於每年年終給付女方三十萬元正，做為撫育子女之教育費用。
  （二）、被告自八十九年四月起即拒絕按月支付原告甲○○（即王玲玲）贍養費四
          萬元，依照霍夫曼計算方式計算至原告甲○○（即王玲玲）六十歲（即民
          國一０七年五月十一日止），詳如附表所示，合計六百五十九萬零八百零
          一元。又被告自八十七年起對於應給付原告丁○○、丙○○之教育費即未
          支付，迄至起訴之日，已計四年，合計為一百二十萬元，原告丁○○、林
          姿佑各得六十萬元。另被告應給付子女教育費至子女成年為止，故除上開
          已到期之部分外，原告丙○○須至九十三年始成年，按原定應給付女子教
          育費數額之半數，依霍夫曼計算法，被告尚應給付原告丙○○三年之子女
          教育費四十二萬九千二百二十一元，故被告應給付原告丙○○教育費共計
          一百零二萬九千二百二十一元。
三、證據：提出協議書影本、戶籍謄本各一份為證。
  乙、被告方面：被告未於言詞辯論期日到場，惟據其以前所提書狀所為陳述：
  一、聲明：駁回原告之訴及假執行之聲請，訴訟費用由原告負擔。
  二、陳述：被告對於原告所起訴之事實及證據，皆予以承認，但被告絕非故意拒絕
      支付原告贍養費及教育費，實因被告經營的事業不善，導致無力負擔所致，回
      想當初與原告甲○○離婚之時，因考慮原告甲○○之立場與處境，雖當時被告
      仍在工廠任職，收入約六萬多元，仍答應此離婚之協議，並將唯一的房子無條
      件留給原告甲○○，後因生活的壓力，不得不辭去工廠的工作，與朋友共同創
      ，以期能夠維持自己的生活及償還原告之贍養費及教育費，而資金來源，則為
      被告拿弟弟的不動產去抵押取得，目前仍在還息中，原本以為憑藉自己的能力
      ，應能於短期內開創一番屬於自己的事業，殊不知天不從人願，或許是景氣的
      關係及開發的產品，不符巿場需求，連年虧損，收支無法平衡，遂停止支付原
      告贍養費及教育費。另因被告另組家庭，現育有二子，生活更形困難，在不得
      已的情況下，只得向親朋好友借貸度日，尤其被告母親更提前辦理退休，將其
      退休金借予被告，以應付被告家庭開支。被告目前無茴定收入，且須負擔現在
      一家五口的生計，名下並無任何財產，實不知如何償還此龐大之債務。
     理   由
甲、程序方面：
  本件被告未於言詞辯論期日到場，核無民事訴訟法第三百八十六條所列各款情形，
  依原告之聲請，由其一造辯論而為判決。
乙、得心證之理由：
 一、原告主張原告甲○○與被告於八十五年二月二十六日離婚，嗣於八十五年四月
     十八日簽立協議書，並經台灣台北地方法院公證處公證，依該協議書第二項規
     定：男方（即被告）同意每個月給付女方（即原告甲○○）贍養四萬元正，直
     至女方六十歲為止，並按月匯入女方第一銀行，帳號00000000000
     號之儲金簿內，以茲為證；第三項規定：長子林振強（即原告丁○○），民國
     七十年十月十一日生、Ｆ00000000、長女丙○○，民國七十三年五月
     十八日生、Ｚ000000000之監護權約定歸屬女方。長子林振強（即原
     告丁○○）及長女丙○○之教育費用，男方願於每年年終給付女方三十萬元正
     ，做為撫育子女之教育費用。惟被告自八十九年四月起即拒絕按月支付原告甲○○（即王玲玲）贍養費四萬元，依照霍夫曼計算方式計算至原告甲○○（即
     王玲玲）六十歲（即民國一０七年五月十一日止），詳如附表所示，合計六百
     五十九萬零八百零一元。又被告自八十七年起對於應給付原告丁○○、丙○○
     之教育費即未支付，迄至起訴之日，已計四年，合計為一百二十萬元，原告丁○○、丙○○各得六十萬元。另被告應給付子女教育費至子女成年為止，故除
     上開已到期之部分外，原告丙○○須至九十三年始成年，按原定應給付女子教
     育費數額之半數，依霍夫曼計算法，被告尚應給付原告丙○○三年之子女教育
     費四十二萬九千二百二十一元，故被告應給付原告丙○○教育費共計一百零二
     萬九千二百二十一元等情，業據提出協議書影本、戶籍謄本各一份為證。復為
     被告所不爭執，自堪信原告主張之事實為真正。
 二、至被告辯稱：伊並非故意拒絕支付原告之贍養費及教育費，實因被告經營的事
     業不善導致無力負擔，且被告目前無固定收入，且須負擔現在一家五口的生計
     ，實無法償還如此龐大之債務云云。查：被告對於上開協議書內容及其尚未支
     付之贍養費及教育費，並未爭執，已如前所述，被告自應負擔給付原告尚支付
     之贍養費及教育費之義務。至被告是否有工作收入及其他財產，以資清償上開
     債務，乃原告將來取得執行名義後，強制執行之問題。被告自不得以其無工作
     收入及其財產，作為脫免其應給付原告尚未支付之贍養費及教育費之義務。是
     被告所辯，不足採信。
 三、從而，原告依據協議書之規定，請求被告給付原告甲○○六百五十九萬零八百
     零壹元及自起訴狀繕送達之翌日即民國九十年十月十六日起至清償日止，按年
     息百五分之五計算之利息；被告給付原告丁○○六十萬元；被告給付原告丙○○一百零二萬九千二百二十一元，為有理由，應予准許。至原告丁○○請求超
     過六十萬元之部分，為無理由，應予駁回。
 四、原告就其勝訴部份，陳明願供擔保請准宣告假執行，經核無不合，爰酌定相當
     擔保金額准許之，至原告林修離敗訴部分，其假執行之聲請即失所附麗，應予
     駁回。
五、據上論結，本件原告之訴為一部有理由，一部無理由，應依民事訴訟法第三百八
    十五條第一項前段、第七十九條但書、第三百九十條第二項，判決如主文。
中　　　華　　　民　　　國　　九十一　　年　　　三　　　月　　　十九　　日
                                臺灣板橋地方法院家事法庭
~B法　　　官　許麗華
右為正本係照原本作成
如對本判決上訴，須於判決送達後廿日內向本院提出上訴狀
中　　　華　　　民　　　國　　九十一　　年　　　三　　　月　　　十九　　日
~B法院書記官　吳自成
